臺灣高雄地方法院刑事判決　　　　　　100年度審訴字第195號
公　訴　人　臺灣高雄地方法院檢察署檢察官
被　　　告　潘月圓
被　　　告　戴建志
上二人共同
指定辯護人　義務辯護人 陳忠勝 律師
被　　　告　陳宏全
被　　　告　劉清龍
被　　　告　黃昭瑋
上三人共同
指定辯護人　義務辯護人 歐陽志宏 律師
上列被告因強盜等案件，經檢察官提起公訴（99年度偵字第1427
2號），本院判決如下：
    主  文
本件被告被訴傷害罪部分，公訴不受理。
    理  由
一、公訴意旨如檢察官起訴書所載（如附件）。
二、按告訴乃論之罪，告訴人於第一審辯論終結前，得撤回其告
    訴；又告訴經撤回者，法院應諭知不受理之判決，並得不經
    言詞辯論而為之；刑事訴訟法第238 條第1 項、第303 條第
    3 款及第307條分別定有明文。
三、本件被告潘月圓、戴建志、陳宏全、劉清龍、黃昭瑋、因強
    盜等案件，經檢察官提起公訴，認被告等人係犯刑法第277
    條第1 項之傷害罪嫌、第302 條第1 項之剝奪他人行動自由
    罪嫌及第328 條第1 項之強盜罪，而有同法第321 條第1 項
    第4 款結夥3 人以上之情形，應成立第330 條第1 項之加重
    強盜罪嫌。其中傷害罪部分，依同法第287 條前段之規定，
    須告訴乃論。茲據告訴人黃仁守於本院審理中，具狀聲請撤
    回傷害罪部分之告訴，有撤回告訴聲請狀及本院調解筆錄各
    1 紙在卷可稽，揆諸前開說明，本件被告被訴傷害部分，爰
    不經言詞辯論，逕為諭知不受理之判決。
四、至被告被訴剝奪他人行動自由罪及第330 條第1 項之加重強
    盜罪部分，由本院另行審理，附此敘明。
據上論斷，應依刑事訴訟法第303 條第3 款、第307 條，判決如
主文。
中    華    民    國   100    年    4     月  19    日
                  刑事第十庭    審判長法  官  廖建瑜
                                      法  官  王靖茹
                                      法  官  張  震
以上正本證明與原本無異。
如不服本判決應於收受判決後10日內向本院提出上訴書狀，並應
敘述具體理由。其未敘述上訴理由者，應於上訴期間屆滿後20日
內向本院補提理由書(均須按他造當事人之人數附繕本)「切勿逕
送上級法院」。
                                書記官  邱家銘
中    華    民    國  100     年    4     月  19    日
附件：
臺灣高雄地方法院檢察署檢察官起訴書
                                     99年度偵字第14272號
    被      告  潘月圓  女  42歲（民國○○年○月○日生）
                        住高雄市○○區○○路421巷11之1號
                          3樓
                        國民身分證統一編號：Ｚ000000000號
                陳宏全  男  42歲（民國○○年○○月○○日生）
                        住屏東縣屏東市○○街86號
                        國民身分證統一編號：Ｚ000000000號
                劉清龍  男  30歲（民國○○年○月○○日生）
                        住屏東縣屏東市歸禮巷29號
                        居屏東縣新園鄉瓦窯村78號
                        國民身分證統一編號：Ｚ000000000號
                戴建志  男  29歲（民國○○年○月○○日生）
                        住屏東縣萬巒鄉○○村○○路26之2
                          號
                        國民身分證統一編號：Ｚ000000000號
                黃昭瑋  男  28歲（民國○○年○月○○日生）
                        住屏東縣萬巒鄉○○村○○路16號
                        國民身分證統一編號：Ｚ000000000號
上列被告等因強盜等案件，已經偵查終結，認應該提起公訴，茲
將犯罪事實及證據並所犯法條分敘如下：
        犯罪事實
一、潘月圓與黃仁守前係同居男女朋友，於民國98年3月間因故
    分手後，潘月圓心有不滿，即夥同陳宏全、劉清龍、戴建志
    、黃昭瑋4人，基於傷害、妨害自由、強盜之犯意聯絡，於
    99年2月24日凌晨3時24分許，在黃仁守位在高雄縣大寮鄉○
    ○路174之12號住處前等候，陳宏全等5人一見剛返家之黃仁
    守即將其圍住，先由潘月圓徒手毆打黃仁守，並強奪其身上
    之車號ZH-1545號自小客車汽車鑰匙及住家鑰匙後，劉清龍
    、戴建志、黃昭瑋3人就將黃仁守押入車號YL-6853號自小客
    車，帶至屏東縣潮州鎮○○路239巷13號內，以此非法方法
    剝奪其行動自由，再由陳宏全等5人徒手及持木棍毆打黃仁
    守，致其受有右眼眶瘀血、頭部外傷併腦震盪、左手瘀傷、
    右手前臂擦傷、右腰鈍傷、左肩瘀傷等傷害，藉此強暴之方
    式，逼迫黃仁守交付新台幣（下同）6萬元，黃仁守迫於生
    命、身體之立即危害，遂交付身上僅有之現金1,500元予潘
    月圓，然陳宏全等5人認黃仁守所交付金錢不多，即持續控
    制黃仁守之行動至天亮後，逼迫其以電話向其姊黃愛惠及友
    人蘇錦珍等人借錢，先後共取得1萬9,500元，陳宏全等5人
    仍不滿足，於同日21時許，再將黃仁守押回其前開住處，由
    劉清龍強取黃仁守之車號ZH-1545號自小客車並駛離現場，
    陳宏全則進屋內取得該車之出廠證明，復將黃仁守押回屏東
    縣潮州鎮○○路239巷13號內，嗣在戴建志持不明黑色疑似
    槍枝物品予以恫嚇下，黃仁守不得不簽發面額共計180萬元
    之本票數張及車輛讓渡書2張，連同身分證、健保卡、前開
    自小客車行車執照各1張等物均交予潘月圓後，於同日23時
    30分許，陳宏全、潘月圓2人再將黃仁守押至高雄縣大寮鄉
    ○○路上之「夜都小吃部」，向黃仁守友人蘇錦珍要求交付
    4萬2,000元，經討價還價後，黃仁守承諾明日23時交付2萬
    元，且經蘇錦珍保證每日償還1,000元後，黃仁守始遭釋放
    。嗣於99年3月10日10時0分許，警方持拘票至潘月圓位在高
    雄市○○區○○路421巷11之1號3樓住處將潘月圓、陳宏全2
    人拘提到案，並扣得本票11張、黃仁守之身分證、健保卡、
    車號ZH-1545號自小客車行車執照、出廠證明各1張、讓渡書
    2張、車號ZH-1545號自小客車1輛及車鑰匙2支等物而查獲。
二、案經告訴人黃仁守訴請高雄市政府警察局小港分局移送偵辦
    。
        證據並所犯法條
一、證據清單：
  ┌──┬───────────┬──────────────────────┐
  │編號│      證據名稱        │       待證事實                             │
  ├──┼───────────┼──────────────────────┤
  │ 1  │被告潘月圓之供述。    │被告潘月圓坦承徒手打告訴人黃仁守2巴掌及持有 │
  │    │                      │本票、身分證、健保卡、前開自小客車行車執照等│
  │    │                      │物之事實，惟矢口否認有妨害自由、強盜等犯行。│
  ├──┼───────────┼──────────────────────┤
  │ 2  │被告陳宏全之供述。    │被告陳宏全坦承看見被告潘月圓、戴建志2人出手 │
  │    │                      │毆打告訴人黃仁守之事實，惟矢口否認有何前開犯│
  │    │                      │行。                                        │
  ├──┼───────────┼──────────────────────┤
  │ 3  │被告劉清龍之供述。    │被告劉清龍坦承於被告潘月圓出手毆打告訴人黃仁│
  │    │                      │守時在場之事實，惟矢口否認有何前開犯行。    │
  ├──┼───────────┼──────────────────────┤
  │ 4  │被告戴建志之供述。    │被告戴建志坦承於被告潘月圓出手毆打告訴人黃仁│
  │    │                      │守時在場之事實，惟矢口否認有何前開犯行。    │
  ├──┼───────────┼──────────────────────┤
  │ 5  │被告黃昭瑋之供述。    │被告黃昭瑋坦承看見被告潘月圓出手毆打告訴人黃│
  │    │                      │仁守之事實，惟矢口否認有何前開犯行。        │
  ├──┼───────────┼──────────────────────┤
  │ 6  │證人即告訴人黃仁守之證│證明被告陳宏全等5人之前開犯罪事實。         │
  │    │述。                  │                                            │
  ├──┼───────────┼──────────────────────┤
  │ 7  │證人蘇錦珍之證述。    │證明告訴人黃仁守於99年2月24日9時許、11時許、│
  │    │                      │15時許、17時許，撥打電話予蘇錦珍向其借款，而│
  │    │                      │由陳宏全、潘月圓2人前來取款之事實。         │
  │    │                      ├──────────────────────┤
  │    │                      │證明於99年2月24日23時許，被告陳宏全、潘月圓2│
  │    │                      │人強押渾身是傷之告訴人黃仁守至「夜都小吃部」│
  │    │                      │，要求蘇錦珍代為償還4萬2,000元之事實。      │
  ├──┼───────────┼──────────────────────┤
  │ 8  │扣案之本票11張、讓渡書│佐證被告等妨害自由、恐嚇、強盜之犯罪事實。  │
  │    │2張。                 │                                            │
  │    ├───────────┤                                            │
  │    │高雄市政府警察局小港分│                                            │
  │    │局偵查隊搜索扣押筆錄、│                                            │
  │    │扣押物品目錄表各1份、 │                                            │
  │    │查獲照片10張及贓物認領│                                            │
  │    │保管單1張。           │                                            │
  ├──┼───────────┼──────────────────────┤
  │ 9  │告訴人黃仁守之國軍高雄│證明告訴人黃仁守受有右眼眶瘀血、頭部外傷併腦│
  │    │總醫院附設民眾診療服務│震盪等傷害之事實。                          │
  │    │處診斷證明書1紙。     │                                            │
  ├──┼───────────┼──────────────────────┤
  │ 10 │蘇錦珍之郵政國內匯款執│證明蘇錦珍匯款共計8,000元、黃愛惠匯款5,000元│
  │    │據4張、黃愛惠之郵政國 │至被告潘月圓郵局帳戶之事實。                │
  │    │內匯款執據影本1張。   │                                            │
  ├──┼───────────┼──────────────────────┤
  │ 11 │監視器錄影光碟擷取照片│告訴人黃仁守在住處前遭被告潘月圓等人強押離開│
  │    │6張。                 │現場之事實。                                │
  └──┴───────────┴──────────────────────┘
二、核被告潘月圓等5人所為，均係犯刑法第277條第1項之傷害
    罪嫌、第302條第1項之剝奪他人行動自由罪嫌及第328條第1
    項之強盜罪，而有同法第321條第1項第4款結夥3人以上之情
    形，應成立第330條第1項之加重強盜罪嫌。被告潘月圓等5
    人就前揭犯行，有犯意聯絡及行為分擔，請論以共同正犯。
    扣案之本票11張、讓渡書2張，係被告潘月圓所有且因犯罪
    所得之物，業據被告潘月圓供明在卷，請依刑法第38條第3
    項、第1項第3款宣告沒收之。
三、依刑事訴訟法第251條第1項提起公訴。
    此    致
臺灣高雄地方法院
中    華    民    國    99    年    12    月    21    日
                              檢  察  官  葉容芳
上正本證明與原本無異
中    華    民    國   100    年    1     月    5     日
                              書  記  官
附錄本案所犯法條全文
中華民國刑法第277條
（普通傷害罪）
傷害人之身體或健康者，處 3 年以下有期徒刑、拘役或 1 千元
以下罰金。
犯前項之罪因而致人於死者，處無期徒刑或 7 年以上有期徒刑
；致重傷者，處 3 年以上 10 年以下有期徒刑。
中華民國刑法第302條
（剝奪他人行動自由罪）
私行拘禁或以其他非法方法，剝奪人之行動自由者，處 5 年以
下有期徒刑、拘役或 3 百元以下罰金。
因而致人於死者，處無期徒刑或 7 年以上有期徒刑，致重傷者
，處 3 年以上 10 年以下有期徒刑。
第 1 項之未遂犯罰之。
中華民國刑法第330條
（加重強盜罪）
犯強盜罪而有第 321 條第 1 項各款情形之一者，處 7 年以上
有期徒刑。
前項之未遂犯罰之。